臺灣高等法院刑事判決
109年度上訴字第1702號
上  訴  人  
即  被  告  洪彥翔



選任辯護人  陳士綱律師
            許書豪律師
上  訴  人  
即  被  告  吳育維



                    送達代收人  謝丹倪  住○○市○○區○○路○段00號00樓之0
選任辯護人  陳孟暄律師
            朱駿宏律師
            謝憲愷律師
上列上訴人等因詐欺等案件，不服臺灣宜蘭地方法院108年度訴
字第281號，中華民國109年3月18日第一審判決（起訴案號：臺
灣宜蘭地方檢察署108年度偵字第3277、3841號，108年度少連偵
字第41號），提起上訴，本院判決如下：
    主  文
原判決關於己○○、乙○○部分撤銷。
己○○、乙○○犯如附表所示之罪，各處如附表宣告刑欄所示之刑及
沒收。己○○所處有期徒刑部分，應執行有期徒刑伍年，乙○○所處
有期徒刑部分，應執行有期徒刑參年貳月。 
    犯罪事實
一、己○○、乙○○於下列行為均為成年人，均明知受邀參與加入「
    舞王（微信代號為『可樂』）」所組之集團，係以三人以上之
    分工方式詐騙，而組成具有牟利性之有結構性詐欺犯罪組織
    ，且係將詐騙而得之款項，指定匯入取得使用之人頭帳戶內
    ，以此等製造金流斷點方式，掩飾該詐騙所得之本質及去向
    ，竟貪圖可從中分取之不法利益，分別自民國108年3月中旬
    、108年4月底起，參與該組織車手組之工作，己○○擔任車手
    頭，即依集團指示提供人頭帳戶提款卡與提款車手，並向提
    款車手收取款項上繳回集團等工作，乙○○則擔任己○○所屬車
    手組之提款車手，負責提領人頭帳戶內款項之工作，而參與
    該詐欺犯罪集團，並與所屬集團成員間，共同基於洗錢及意
    圖為自己不法所有之犯意聯絡，先由詐欺集團成員分別於附
    表一所示時間，撥打電話或以LINE通訊軟體，對各該被害人
    虛構不實事由而施用詐術，致其等陷於錯誤，分別依指示匯
    款至詐欺集團指定使用之人頭帳戶內，而掩飾詐欺犯罪所得
    之本質及實際去向，再由己○○將人頭帳戶之提款卡及密碼交
    付予乙○○，或由乙○○（如附表二編號1、6所示），或由乙○○
    交由同為該組之提款車手而有犯意聯絡之王佑豪（如附表二
    編號5所示），或由乙○○交由同為該組之提款車手而有犯意
    聯絡之少年陳○諺、林○安（如附表編號2至4所示），分別於
    附表二所示時、地提領後，將款項交付與己○○上繳回詐欺集
    團。嗣於108年6月5日夜間11時45分許，乙○○騎乘機車在宜
    蘭縣羅東鎮中正路與公正街口前，因違規逆向行駛為警攔檢
    ，員警經其同意後搜索，當場扣得附表三編號10至25所示詐
    欺集團所用之人頭帳戶存摺、提款卡等物，以及編號9所示
    乙○○所有供上開聯繫提款用之行動電話等物，員警因而合理
    懷疑乙○○涉及洗錢、詐欺等犯罪，乙○○始向警自白上開犯罪
    ，另員警依線報，實施偵查結果掌握己○○上開犯罪，於108
    年7月8日將己○○拘提到案，當場扣得附表四編號4、5所示己○○所有與車手組聯繫用之物，始循線查悉上情（王佑豪共犯
    部分原審判決後未上訴而確定，陳○諺共犯部分，經原審少
    年法庭宣示交付保護管束，林○安共犯部分，原審少年法庭
    另行審結）。　　
二、案經附表一編號2至6所示被害人分別訴由宜蘭縣政府警察局
    羅東分局報告臺灣宜蘭地方檢察署檢察官偵查後起訴。
    理  由
一、證據能力部分：上訴人即被告己○○經合法傳喚無正當理由未
    到庭，就以下所引用之供述及非供述證據，據其於原審時所
    述，對於上開證據之證據能力俱無爭執（見原審卷第152、1
    53、299至315頁），嗣其選任辯護人之上訴狀，雖對下列所
    引審判外之供述復爭執證據能力，然經本院於審判期日依法
    踐行調查證據程序後，檢察官及選任辯護人均不爭執各該證
    據之證據能力（見本院卷第187至194、452至459頁），且亦
    查無依法應排除其證據能力之情形，是後述所引用證據之證
    據能力均無疑義。就本判決所引用下列之供述或非供述證據
    之證據能力，檢察官、上訴人即被告乙○○及其辯護人於言詞
    辯論終結前均未爭執其證據能力，（見本院卷第187至194、
    381至389頁），本院審酌上開證據調查製作時之情況，並無
    違法不當之情事，認以之作為證據應屬適當，自均具有證據
    能力。　
二、己○○、乙○○就上開分別擔任車手頭、提款車手等工作，而與
    「舞王（微信代號為『可樂』）」所組之集團共犯加重詐欺取
    財罪之犯罪事實，分別於偵查、原審及本院審理時自白不諱
    （見108年度偵字第3841號卷㈡第190至193、196至198頁，原
    審卷第153、299頁，本院卷第207、208、393頁），並有附
    表一、二證據欄所示之補強證據，足以佐證己○○、乙○○此部
    分之任意性自白確與事實相符，是此部分犯罪事實，可以認
    定。
三、乙○○就上開受邀參與之集團，為具有牟利性之有結構性詐欺
    犯罪組織，以及對於集團係將詐騙而得之款項指定匯入取得
    使用之人頭帳戶內，以此掩飾該詐騙所得之本質及去向而製
    造金流斷點之洗錢行為，業於本院審理時自白不諱（見本院
    卷第207至208、393頁）。乙○○供述受邀加入集團之分工情
    形，核與車手頭即己○○，以及受邀加入集團同樣擔任提款車
    手之同案被告王佑豪與少年陳○諺、林○安等人分別於偵查、
    原審訊問及審理時之陳述相符（見108年度偵字第3841號卷㈡
    第181至183、247、186至188、196至198頁，原審108年度聲
    羈字第75號卷第14至18頁，原審卷第42至44、116頁），並
    有乙○○、己○○與「可樂」間，乙○○、己○○與陳○諺間，乙○○
    與王佑豪間之微信通話紀錄可按（108年度他字第697號卷第
    53至72、93至117頁，108年度偵字第3841號卷㈠第68、69、9
    6至104頁），以及證人丁○○、壬○○於本院證詞（見本院卷第
    194至200頁），足以佐證乙○○此部分之任意性自白，確與事
    實相符。是以乙○○參與之集團分工模式，是有人擔任向被害
    人詐騙，在被害人受騙後，即要車手組一部分之人擔任取款
    車手，一部分之人擔任向車手取得詐騙款項並層轉上繳之工
    作，則乙○○顯然知道此為三人以上之分工詐騙模式，且以集
    團此等分工情況，顯然知道有一定之層級，且結構完善，具
    有結構性，又以乙○○擔任提款車手工作，可以從詐騙款項中
    分受報酬，也知道該組織具有牟利性，自然明知所參與者，
    是具有牟利性之有結構性詐欺犯罪組織，合於組織犯罪條例
    第2條第1項所規範之詐欺犯罪組織。又按洗錢防制法於105
    年12月28日修正公布，並於106年6月28日生效施行（下稱新
    法）。修正前（下稱舊法）該法將洗錢行為區分為將自己犯
    罪所得加以漂白之「為自己洗錢」及明知是非法資金，卻仍
    為犯罪行為人漂白黑錢之「為他人洗錢」兩種犯罪態樣，且
    依其不同之犯罪態樣，分別規定不同之法定刑度。惟洗錢犯
    罪本質在於影響合法資本市場並阻撓偵查，不因為自己或為
    他人洗錢而有差異，且洗錢之行為模式不祇一端，上開為自
    己或為他人洗錢之二分法，不僅無助於洗錢之追訴，且徒增
    實務事實認定及論罪科刑之困擾。故而為澈底打擊洗錢犯罪
    ，新法乃將洗錢行為之處置、多層化及整合等各階段，全部
    納為洗錢行為，而於新法第2條規定：「本法所稱洗錢，指
    下列行為：一、意圖掩飾或隱匿特定犯罪所得來源，或使他
    人逃避刑事追訴，而移轉或變更特定犯罪所得。二、掩飾或
    隱匿特定犯罪所得之本質、來源、去向、所在、所有權、處
    分權或其他權益者。三、收受、持有或使用他人之特定犯罪
    所得。」且為避免舊法時期過度限縮洗錢犯罪成立之可能，
    亦模糊前置犯罪僅在對於不法金流進行不法原因之聯結而已
    ，造成洗錢犯罪成立門檻過高，洗錢犯罪難以追訴。故新法
    就其中採取門檻式規範者，明定為最輕本刑為6個月以上有
    期徒刑之罪，並將「重大犯罪」之用語，修正為「特定犯罪
    」；另增列未為最輕本刑為6個月以上有期徒刑之罪所涵括
    之違反商標法等罪，且刪除有關犯罪所得金額須在新臺幣（
    下同）5百萬元以上者，始得列入前置犯罪之限制規定，以
    提高洗錢犯罪追訴之可能性。從而新法第14條第1項所規範
    之一般洗錢罪，必須有第3條規定之前置特定犯罪作為聯結
    ，始能成立。以日益猖獗之詐欺集團犯罪為例，詐欺集團向
    被害人施用詐術後，為隱匿其詐欺所得財物之去向，而令被
    害人將其款項轉入該集團所持有、使用之人頭帳戶，並由該
    集團所屬之車手前往提領詐欺所得款項得逞，檢察官如能證
    明該帳戶內之資金係本案詐欺之特定犯罪所得，即已該當於
    新法第14條第1項之一般洗錢罪（最高法院108年度台上字第
    1744、2500號判決意旨參照）。本件乙○○及所屬詐欺集團犯
    罪組織就詐騙附表一所示被害人，構成刑法第339條之4第1
    項之加重詐欺取財罪，該條項為法定刑1年以上7年以下有期
    徒刑之罪，屬洗錢防制法第3條第1款所規定之特定犯罪，而
    該詐欺集團成員，係遣人去電或以通訊軟體施以詐術，令其
    等陷於錯誤後，依照集團之指示，將錢匯入該集團事先取得
    並掌控之人頭帳戶，則該集團得以藉由人頭帳戶之「漂白」
    而隱匿其犯罪所得之本質及去向，是當該集團再遣提款車手
    將之領出，自非僅係取得犯罪所得，而係兼有洗錢防制法第
    2條第2款之洗錢行為，自應論以同法第14條第1項之一般洗
    錢罪。是乙○○此部分參與犯罪組織以及洗錢之犯罪事實，可
    以認定。
四、己○○就上開受邀加入擔任車手頭工作，負責依集團指示提供
    人頭金融帳戶提款卡與提款車手，並向車手收取款項上繳回
    集團等情，業於偵查及原審時自白不諱（見108年度偵字第3
    841號卷㈡第196至18頁，原審108年度聲羈字第75號卷第14至
    18頁，原審卷第42至44頁）。核與提款車手乙○○、王佑豪、
    陳○諺、林○安等人前揭分別於偵查及原審審理時之陳述相符
    ，並有前揭群組間之微信通話紀錄可按，足以佐證己○○此部
    分之任意性自白，確與事實相符。是以己○○擔任車手頭之工
    作，是依集團指示交付人頭帳戶與取款車手，且要將車手提
    領之款項收齊後上繳回集團，己○○顯然與集團上層有所接觸
    ，相較取款車手而言，當更清楚集團運作及分工模式，則較
    其下階之取款車手乙○○，依其參與分工模式，都可以知悉所
    參與者係有具有牟利性之有結構性詐欺犯罪組織，己○○更無
    不知之理。又金融機構帳戶為個人重要理財工具，具有一身
    專屬性質，而無正當理由使用他人金融帳戶供作金流存入、
    提出者，極可能是詐騙集團藉以掩飾詐欺所得財物之去向，
    此等行為涉及洗錢不法犯罪，不僅金融機構廣為向帳戶所有
    人告知（常見在ATM提款機處張貼此等警語，甚至在ATM提款
    使用螢幕畫面時一併顯示），且迭經新聞媒體報導，己○○既
    然受邀擔任車手頭工作，並依指示提供人頭帳戶與提款車手
    ，當然知道集團在詐騙後，是要以人頭帳戶方式掩飾不法所
    得之本質及去向，其對此涉及洗錢不法犯罪自難諉為不知。
    是己○○辯稱對其參與之行為涉及參與犯罪組織及洗錢犯罪等
    均毫不知情云云，顯與客觀實情不符，自不足採。
五、己○○、乙○○上開事實所示受邀加入參與者，係有牟利性之
    結構性詐欺犯罪組織，此部分所為均係犯組織犯罪防制條例
    第3條第1項後段之參與犯罪組織罪。又三人以上共同犯刑法
    第339條詐欺罪者，構成刑法第339條之4第1項之加重詐欺取
    財罪，該條項為法定刑1年以上7年以下有期徒刑之罪，屬洗
    錢防制法第3條第1款所規定之特定犯罪。是上開事實所示
    如附表一所示各該被害人受騙陷於錯誤後，依指示匯款至人
    頭帳戶內，以掩飾詐欺犯罪所得之本質及去向，己○○、乙○○
    再依其參與犯罪組織之行為分擔模式，分別擔任車手頭、提
    領款項車手等工作，使詐得款項得以上繳回詐欺集團，核此
    部分所為，均係犯刑法第339條之4第1項第2款之加重詐欺取
    財罪及洗錢防制法第14條第1項之洗錢罪（最高法院108年度
    台上字第1744號判決意旨參照）。就附表一編號1、7所示加
    重詐欺及洗錢行為，己○○、乙○○與「舞王」及所屬詐欺集團
    成員間，就附表一編號2、3、4所示加重詐欺及洗錢行為，
    己○○、乙○○與陳○諺、林○安、「舞王」及所屬詐欺集團成員
    間，就附表一編號5、6所示加重詐欺及洗錢行為，己○○、乙○○與王佑豪、「舞王」及所屬詐欺集團成員間，分別有直接
    或間接之犯意聯絡及行為分擔，均為共同正犯。附表一編號
    2所示被害人基於單一受詐騙事由而接連匯款，係基於同一
    犯意及利用同一機會所為，各行為之獨立性極為薄弱，難以
    強行分開，應為數個舉動之接續施行，屬接續犯而論以一罪
    。按組織犯罪防制條例係藉由防制組織型態之犯罪活動為手
    段，以達成維護社會秩序、保障人民權益之目的，乃於該條
    例第3條第1項前段與後段，分別對於「發起、主持、操縱、
    指揮」及「參與」犯罪組織者，依其情節不同而為處遇，行
    為人雖有其中一行為（如參與），不問其有否實施各該手段
    （如詐欺）之罪，均成立本罪。然在未經自首或有其他積極
    事實，足以證明其確已脫離或解散該組織之前，其違法行為
    ，仍繼續存在，即為行為之繼續，而屬單純一罪，至行為終
    了時，仍論為一罪。又加重詐欺罪，係侵害個人財產法益之
    犯罪，其罪數之計算，核與參與犯罪組織罪之侵害社會法益
    有所不同，審酌現今詐欺集團之成員皆係為欺罔他人，騙取
    財物，方參與以詐術為目的之犯罪組織。倘若行為人於參與
    詐欺犯罪組織之行為繼續中，先後多次為加重詐欺之行為，
    因參與犯罪組織罪為繼續犯，犯罪一直繼續進行，直至犯罪
    組織解散，或其脫離犯罪組織時，其犯行始行終結。故該參
    與犯罪組織與其後之多次加重詐欺之行為皆有所重合，然因
    行為人僅為一參與犯罪組織行為，侵害一社會法益，屬單純
    一罪，應僅就「該案中」與參與犯罪組織罪時間較為密切之
    首次加重詐欺犯行論以參與犯罪組織罪及加重詐欺罪之想像
    競合犯，而其他之加重詐欺犯行，祗需單獨論罪科刑即可，
    無需再另論以參與犯罪組織罪，以避免重複評價。是如行為
    人於參與同一詐欺集團之多次加重詐欺行為，因部分犯行發
    覺在後或偵查階段之先後不同，肇致起訴後分由不同之法官
    審理，為裨益法院審理範圍明確、便於事實認定，即應以數
    案中「最先繫屬於法院之案件」為準，以「該案件」中之 
    「首次」加重詐欺犯行與參與犯罪組織罪論以想像競合。縱
    該首次犯行非屬事實上之首次，亦因參與犯罪組織之繼續行
    為，已為該案中之首次犯行所包攝，該參與犯罪組織行為之
    評價已獲滿足，自不再重複於他次詐欺犯行中再次論罪，俾
    免於過度評價及悖於一事不再理原則。至於「另案」起訴之
    他次加重詐欺犯行，縱屬事實上之首次犯行，仍需單獨論以
    加重詐欺罪，以彰顯刑法對不同被害人財產保護之完整性，
    避免評價不足（最高法院109年度台上字第3945號判決意旨
    參照）。查，己○○參與本件詐欺集團犯罪組織，除本案件一
    併被訴追加重詐欺及洗錢罪外，尚有其他被害人遭詐騙部分
    ，而被訴加重詐欺及洗錢案件並繫屬於法院（臺灣宜蘭地方
    檢察署108年度少連偵字第32號起訴書），然本案件為最先
    繫屬，至於乙○○參與本件詐欺集團犯罪組織部分，僅本案加
    重詐欺及洗錢犯罪被訴追繫屬，有本院被告前案紀錄表可按
    ，按上說明，己○○、乙○○自應以本案件起訴參與組織犯罪行
    為以及依此分擔而如附表一編號1所示首次實施之加重詐欺
    取財及洗錢行為，具有局部之同一性，得認與一行為觸犯數
    罪名之要件相符，均應依想像競合犯之規定，從一重之加重
    詐欺取財罪處斷。又本件是為取得詐騙款項，並且掩飾犯罪
    所得，才會以取得使用之人頭帳戶為之，可認二行為間有局
    部之同一性，故附表一其餘編號2至7所示己○○、乙○○依此行
    為分擔所共犯之加重詐欺取財、洗錢2罪間，核均係以一行
    為同時觸犯數罪名，均為想像競合犯，應依刑法第55條規定
    ，各從一重之加重詐欺罪處斷。己○○、乙○○所參與之詐欺集
    團係分別向附表一所示被害人行騙，侵害各該被害人之財產
    法益，在刑法評價上各具獨立性，故犯意各別，行為互殊，
    皆應予分論併罰。按成年人教唆、幫助或利用兒童及少年犯
    罪或與之共同實施犯罪或故意對其犯罪者，加重其刑至2分
    之1 ，兒童及少年福利與權益保障法第112 條第1 項前段定
    有明文。其中成年人教唆、幫助或利用兒童及少年犯罪或與
    之共同實施犯罪之加重，並非對於個別特定之行為加重處罰
    ，其加重係概括性之規定，對一切犯罪皆有其適用，自屬刑
    法總則加重之性質；至故意對兒童及少年犯罪之加重，係對
    被害人為兒童及少年之特殊要件予以加重處罰，乃就犯罪類
    型變更之個別犯罪行為予以加重，則屬刑法分則加重之性質
    （最高法院103年度台非字第306號判決意旨參照）。查，己○○、乙○○於本件行為時均係成年人，而陳○諺、林○安於本件
    行為時均係未滿18歲之少年，有其等年籍資料可按。又依己○○於原審訊問時所述：（為何都找少年從事車手？）舞王、
    可樂跟伊說先找朋友看看有沒有人要做，如果沒有的話，就
    看有沒有年輕的人要做等語（見原審108年度聲羈字第75卷
    第15頁）。以及乙○○與張智傑於108年5月4日13時52分之微
    信通話紀錄：（張）你那個線接好了嗎？也不是接好，你人
    找好沒？快快快，我沒錢了，你再不接好，我就沒錢了。（
    吳）還沒找到哩，宜蘭，沒人敢做。（張）速度啊，給你線
    了，還不趕快賺錢，還不趕快找人，一定要未滿的。（吳）
    之前就是有人被抓（張）你去問○諺（即陳○諺），你跟○諺
    說，叫○諺找。（吳）現在一個個都不敢。（張）怕什麼？○
    諺被抓也是我們負責，你沒看他現在過得好好的沒事，你叫
    ○諺去幫你找，他才剛滿17，他旁邊很多未成年的。（吳）○
    彥，他的微信，給我。我再跟他聯絡，看怎樣再跟你說。（
    張）OKOK，你看這兩個禮拜能不能把線都接好。（吳）了解
    ，我不是晚上去找排骨（即己○○），就是明天等語（見108
    年度他字第697卷第58頁背面）。可知己○○、乙○○對於參與
    加入其等所屬車手組之人，最好是未滿18歲少年一事，自始
    即有所知悉並意欲，是己○○、乙○○就前揭附表一編號2、3、
    4所示加重詐欺行為，與陳○諺、林○安共同實施犯罪，揆諸
    前揭說明，此部分應屬刑法總則加重性質，均應依兒童及少
    年福利與權益保障法第112條第1項前段之規定，加重其刑。
    查，乙○○於105年間，因違反藥事法案件，經法院判處有期
    徒刑3月確定，於106年間，因公共危險案件，經法院判處有
    期徒刑2月確定，上開各罪經法院裁定合併定應執行行為有
    期徒刑4月確定，於107年10月20日易服社會勞動執行完畢，
    有本院被告前案紀錄表可按，是乙○○於有期徒刑執行完畢後
    5年內故意再犯本件有期徒刑以上之罪，均構成累犯，惟審
    酌其構成累犯前案與本件所犯罪質並不相同，且乙○○前案並
    未實際入監執行，難認其是因特別惡性及對刑罰反應力薄弱
    而再犯，參酌司法院釋字第775號解釋意旨，為避免發生罪
    刑不相當之情形，爰均不依刑法第47條第1項之規定加重罪
    刑。乙○○於前揭事實所載時、地騎乘機車，因違規逆向行
    駛為警攔檢，乙○○之辯護人以乙○○係主動向警坦承犯罪為由
    ，主張應符合自首云云。然乙○○為警攔檢後，員警經其同意
    搜索，當場扣得附表三編號10至25所示詐欺集團所有之數個
    人頭帳戶存摺、提款卡等物，有乙○○之警詢筆錄及警製扣押
    物品目錄表可按（見108年度偵字第3277號卷第6頁反面、8
    頁反面、26頁）。是以乙○○無正當理由持用他人金融帳戶，
    因人頭金融帳戶已廣為媒體報導，是詐欺集團使用為犯罪工
    具，且據以漂白掩飾不法所得，故以乙○○為警查獲時持有上
    開人頭帳戶資料之客觀狀態，極可能涉及洗錢、詐欺等不法
    犯罪，自當為執行司法警察勤務之員警所知悉，員警自可據
    此合理可疑乙○○是該等相關犯罪之行為人，此從乙○○警詢筆
    錄所載，乙○○上開違規行為為警攔檢後，員警並未讓其離去
    ，而是就其無正當理由持用他人金融帳戶，此舉可能另外涉
    及刑事犯罪，並將其帶回至派出所進一步查證即明。是員警
    既已發覺犯罪，即令乙○○其後於警詢時自白，並不符合自首
    之要件甚明。乙○○之辯護人又以乙○○在偵查中有供出己○○為
    由，主張本件有證人保護法之減刑事由。然證人保護法第14
    條第1項關於被告在偵查中供述待證事項或其他正犯或共犯
    之犯罪事證，使檢察官得以追訴其他正犯或共犯者，減輕或
    免除其刑之規定，揆其立法目的，乃藉刑罰減免之誘因，以
    鼓勵被告或犯罪嫌疑人供出其他共同犯罪成員，俾瓦解共犯
    結構，澈底打擊難以查緝之集體性、隱密性之重大犯罪，通
    稱「窩裡反條款」；此適用對象，須合於該法第2條所定之
    案件，且須於偵查中翔實供出與該案情有重要關係之待證事
    項或其他正犯或共犯之犯罪事證，因而使檢察官得以有效追
    訴其他正犯或共犯；其前提要件，尚須經檢察官事先同意，
    由檢察官視案情偵辦進程及事證多寡，衡酌是否有將其轉為
    污點證人之必要性；重在對於其他成員之追查訴究，期能一
    網打盡、繩之以法。查，依乙○○本案偵查筆錄所載，檢察官
    就本案犯罪事實訊問時，其雖坦承加入詐騙集團擔任車手等
    事實，然檢察官並未依上開證人保護法之規定，事先同意其
    轉為本案污點證人。再者，本案係員警報請檢察官指揮偵辦
    ，已蒐證掌握己○○犯罪，遂依法報請檢察官簽發拘票執行拘
    提，僅係因員警無法掌握己○○行蹤，才先拘提乙○○到案，由
    其提供己○○租屋地點及交通工具車色、車款等資訊，使員警
    得以掌握後將己○○拘提到案等情，有宜蘭縣政府警察局羅東
    分局109年8月17日號函及己○○之拘票可按（見108年度偵字
    第3841號卷㈠第3頁，本院卷第365至366頁），是己○○也非因
    乙○○之供述而進行查緝，按上說明，本件亦不符合上開證人
    保護法之減刑規範要件。
六、原審認為己○○、乙○○上開事證明確，據以論科，固非無見。
    惟本件詐欺集團要附表一所示被害人將其款項轉入該集團所
    持有、使用之人頭帳戶，即已藉由該人頭帳戶製造金流斷點
    ，以漂白、掩飾其犯罪所得去向，按上說明，此時即已該當
    於洗錢防制法第14條第1項之一般洗錢罪，然原審犯罪事實
    及理由卻認為係車手領出詐騙款並層轉上繳詐欺集團之時，
    始成立一般洗錢罪，此部分之論斷說明已有未合。己○○、乙○○參與本件犯罪組織，在性質上屬行為繼續之繼續犯，故參
    與後，與犯罪組織目的相符而首次實施之加重詐欺取財及洗
    錢等行為，才能論以想像競合犯，則己○○、乙○○在參與犯罪
    組織過程中，即令有如前述招募王佑豪、陳○諺、林○安等車
    手加入該組織等行為，依組織犯罪防制條例第4條第1項之立
    法理由略謂：「刑法理論關於教唆、幫助犯罪之對象須為特
    定人，然犯罪組織招募對象不限於特定人，甚或利用網際網
    路等方式，吸收不特定人加入犯罪組織之情形，爰為防範犯
    罪組織坐大，無論是否為犯罪組織之成員，如有招募使人加
    入犯罪組織之行為，即有處罰之必要，爰增訂第1項，以遏
    止招募行為。再者，有招募他人加入犯罪組織之行為即應處
    罰，不以他人實際上加入犯罪組織為必要。」可知招募他人
    加入犯罪組織，一為招募之行為，犯罪即屬既遂亦完成、終
    了，不論他人實際上有無參與犯罪組織，亦不以行為人本身
    業已參與犯罪組織或為犯罪組織內犯罪行為為其必要，準此
    ，招募他人加入犯罪組織罪，在性質上屬於狀態犯，並非繼
    續犯，且招募他人加入犯罪組織並非為參與犯罪組織手段之
    必要方法，而實行犯罪組織手段亦非為招募他人加入犯罪組
    織之當然結果，故參與犯罪組織之行為與招募之行為，二者
    間並無階段行為關係，應為數罪併罰，因此部分招募行為檢
    察官於起訴書犯罪事實並未論及，原審卻以招募行為與參與
    行為間有階段關係為由，不僅於犯罪事實中載明，並於理由
    中論斷說明，自有未受請求事項予以判決之違法。就乙○○部
    分，其於本院審理時業已自白全部犯罪，是本件之量刑基礎
    已有變更，原審就此未及為量刑審酌。又參與犯罪組織罪者
    ，仍須視其行為之嚴重性、表現之危險性、對於未來行為之
    期待性，以及所採措施與預防矯治目的所需程度，於有預防
    矯治其社會危險性之必要，且符合比例原則之範圍內，才能
    依組織犯罪防制條例第3條第3項規定宣告刑前強制工作，就
    乙○○部分，原審僅憑其前有幫助詐欺前案，以及有上開招募
    行為，即認為有再犯之社會危險性予以宣告強制工作，卻未
    依比例原則衡量（此部分詳後述），按上說明，原審此部分
    之裁量難謂妥適。己○○仍執前詞否認有參與犯罪組織及洗錢
    犯罪提起上訴，乙○○以其符合自首，以及有供出共犯供警查
    緝等為由，指謫原審未與審酌衡量，均無理由，然乙○○以其
    業已全部自白犯罪，原審未及量刑審酌，以及其所為不應宣
    告強制工作為由提起上訴，為有理由，且原判決又有如前述
    不當之處，自屬無可維持，應予撤銷改判。　
七、爰以行為人之責任為基礎，審酌己○○、乙○○行為時均正值青
    壯，卻不思正途賺取所需，加入本案詐欺集團擔任車手組工
    作，危害社會秩序，本應嚴予問責，但念及所參與者，均為
    集團下層之車手組工作，且僅從所得款項中抽取一小部分獲
    利，其餘最終是上繳回集團，以及己○○、乙○○擔任車手組工
    作之行為分擔層級，己○○是車手頭，乙○○是提款車手，己○○
    僅坦承加重詐欺犯罪，其餘均否認，乙○○於原審僅坦承加重
    詐欺，其餘均否認，是於本院審理時始全部認罪之犯罪後態
    度，附表一所示被害人遭詐騙之損害金額，己○○、乙○○於原
    審與附表一編號1、3所示被害人和解情形（見原審卷第197
    至198頁），己○○於原審與附表一編號5、6、7所示被害人和
    解情形（見原審第353至357頁），乙○○於本院審理時與附表
    一編號5、6所示被害人和解情形（見本院卷第239至241、25
    3至255頁），以及所自述學經歷、家庭經濟狀況等一切情狀
    ，分別量處如主文第2項所示之刑。按行為人以一行為觸犯
    組織犯罪防制條例第3條第1項後段之參與犯罪組織罪，及刑
    法第339條之4第1項第2款之加重詐欺取財罪，依刑法第55條
    前段規定從一重之加重詐欺取財罪處斷而為科刑時，於有預
    防矯治其社會危險性之必要，且符合比例原則之範圍內，由
    法院依組織犯罪防制條例第3條第3項規定，一併宣告刑前強
    制工作（最高法院刑事大法庭108年度台上大字第2306號裁
    定參照）。是以，行為人以一行為觸犯組織犯罪防制條例第
    3條第1項後段之參與犯罪組織罪及刑法第339條之4第1項第2
    款之加重詐欺取財罪，依想像競合犯規定，從一重之加重詐
    欺取財罪處斷而為科刑時，因所犯輕罪(參與犯罪組織罪)之
    刑罰以外之法律效果，即組織犯罪防制條例第3條第3項強制
    工作之規定，並未被重罪所吸收，仍應一併適用。惟該條例
    所規定之強制工作，性質上原係對於有犯罪習慣，或因遊蕩
    、懶惰成習而犯罪者，所為之處置，修正後該條例既已排除
    常習性要件，從而，本於法律合憲性解釋原則，依司法院釋
    字第471號關於行為人有無預防矯治其社會危險性之必要，
    及比例原則等與解釋意旨不相衝突之解釋方法，為目的性限
    縮，對犯該條例第3條第1項之參與犯罪組織罪者，視其行為
    之嚴重性、表現之危險性、對於未來行為之期待性，以及所
    採措施與預防矯治目的所需程度，於有預防矯治其社會危險
    性之必要，且符合比例原則之範圍內，由法院依該條例第3
    條第3項規定，一併宣告刑前強制工作。就己○○部分，除本
    件所犯共計7罪外，並因本件詐欺集團參與車手頭對其他共5
    位被害人犯罪遭訴追，有本院被告前案紀錄表及該案起訴書
    可按，在數罪併罰下，以及其擔任車手頭負責上繳款項，與
    集團上層必有所接觸，其參與之行為情節顯然與提款車手不
    同，而具有相當之嚴重性，己○○另案所犯，又係在乙○○於10
    9年6月5日為警查獲後，且其再犯時，已明知乙○○被查獲（
    見原審108年度聲羈字第75號卷第16頁），可見其不知警惕
    、心存僥倖，且法治觀念薄弱，易因貪圖不法利益即無視法
    紀而持續反覆犯罪，有犯罪習慣，不僅具有一定之危險性，
    且己○○另案被訴追犯罪後，即遭法院發佈通緝拒不到案，有
    本院被告前案紀錄表可按，更可見其觀念、心態偏差嚴重，
    難以期待僅憑刑之執行即可矯治其行為。是己○○所犯情節之
    嚴重性、表現之危險性、對於未來行為之期待性，比例衡量
    結果，在在合於前揭組織犯罪條例所規範保安處分之特別預
    防立法目的，是就己○○自加入該詐騙集團組織日起所犯之參
    與犯罪組織罪，與附表一編號1所示即時實施之加重詐欺取
    財、洗錢等行為，依前揭想像競合犯之規定，從一重之加重
    詐欺取財罪處斷部分，應併依上述組織犯罪防制條例第3條
    第3項之規定，諭知應於刑之執行前，令入勞動場所強制工
    作3年。乙○○部分，其在為警查獲後，即無再為該詐欺集團
    擔任取款車手而被訴追犯罪，乙○○雖有詐欺前案，但為幫助
    詐欺犯罪，與本件不相同，且前案未實際入監執行，難認無
    從期待其以入監執行矯治行為觀念，雖乙○○有如前述招募行
    為，但其真正所實施者，均為下層之車手組工作，並非前端
    施用詐術之人，也未與集團上層接觸，其自被害人收取之款
    項，又僅從中收取一小部分報酬（此部分詳後述），其餘大
    部分款項仍須上繳回集團，與終端獲有不法暴利之詐欺集團
    首腦，究不能相提並論，其本案各罪所科處之刑罰，數罪併
    罰後刑責並非輕微，當與其犯行之處罰相當，而足收儆懲之
    效，若再予以宣告強制工作，毋寧過苛而不符合比例原則，
    按上說明，爰不另為強制工作之諭知。己○○、乙○○所犯上開
    數罪部分，就本件參與犯罪屬性整體衡量後，並依法定其等
    應執行之刑如主文第2項所示。前揭事實所示己○○、乙○○為
    警查獲時扣案用以聯繫車手組工作所用之物，以及乙○○為警
    查獲時扣得提領本案詐欺所得款項用之人頭帳戶金融資料，
    均係供犯罪所用之物，乙○○為警查獲時其餘詐騙集團提供之
    人頭金融帳戶資料，可認係預備供犯罪之用，爰均依刑法第
    38條第2項之規定，分別在所犯之罪項下宣告沒收。附表三
    、四所示其餘扣案物，或與本案犯罪事實無關，或與促成本
    案犯罪之用無關，僅屬證物性質，均不予宣告沒收。己○○、
    乙○○均係以提領款項之3%作為報酬，業據其等供承在卷，是
    以附表一所示提領金額合計42萬6,200之3%計算，己○○實際
    分受之犯罪所得金額為1萬2,786元，乙○○實際提領之金額，
    則為附表二編號1、6所示合計23萬9,100元之3%計算，實際
    分受之犯罪所得金額為7,173元，但因己○○、乙○○給付前揭
    已和解被害人之款項，合計已逾其上開實際分受之犯罪所得
    ，可認其等已未保有本件犯罪所得，若仍在本案中為沒收，
    毋寧過苛，是依刑法第38條之2第2項之規定，不再為沒收諭
    知，故扣案附表三編號7所示之現金，因乙○○已未再實際保
    有犯罪所得，故此部分之現金，事實上已非其犯罪所得，爰
    不予以沒收。 　　
八、本件己○○經合法傳喚，於審理期日，無正當理由而未到庭，
    爰不其陳述，逕為一造辯論判決。　　　　　　
據上論斷，應依刑事訴訟法第371條、第369條第1項前段、第364
條、第299條第1項前段，判決如主文。
本案經檢察官陳怡君提起公訴，己○○、乙○○提起上訴，檢察官許
祥珍到庭執行職務。
中　　華　　民　　國　　109 　年　　10　　月　　14　　日
                  刑事第十四庭  審判長法　官  黃斯偉
                                      法　官  黎惠萍
                                      法　官  許泰誠
以上正本證明與原本無異。
如不服本判決，應於收受送達後20日內向本院提出上訴書狀，其
未敘述上訴之理由者並得於提起上訴後20日內向本院補提理由書
（均須按他造當事人之人數附繕本）「切勿逕送上級法院」。
                                    書記官   朱子勻
中　　華　　民　　國　　109 　年　　10　　月　　14　　日

中華民國刑法第339條之4
犯第339條詐欺罪而有下列情形之一者，處1年以上7年以下有期
徒刑，得併科1百萬元以下罰金：
一、冒用政府機關或公務員名義犯之。
二、三人以上共同犯之。
三、以廣播電視、電子通訊、網際網路或其他媒體等傳播工具，
    對公眾散布而犯之。
前項之未遂犯罰之。

洗錢防制法第14條
有第二條各款所列洗錢行為者，處7年以下有期徒刑，併科新臺
幣5百萬元以下罰金。
前項之未遂犯罰之。
前二項情形，不得科以超過其特定犯罪所定最重本刑之刑。

組織犯罪防制條例第3條
發起、主持、操縱或指揮犯罪組織者，處3年以上10年以下有期
徒刑，得併科新臺幣1億元以下罰金；參與者，處6月以上5年以
下有期徒刑，得併科新臺幣1千萬元以下罰金。但參與情節輕微
者，得減輕或免除其刑。
具公務員或經選舉產生之公職人員之身分，犯前項之罪者，加重
其刑至二分之一。
犯第1項之罪者，應於刑之執行前，令入勞動場所，強制工作，
其期間為3年。
前項之強制工作，準用刑法第90條第2項但書、第3項及第98條第
2項、第3項規定。
以言語、舉動、文字或其他方法，明示或暗示其為犯罪組織之成
員，或與犯罪組織或其成員有關聯，而要求他人為下列行為之一
者，處3年以下有期徒刑，得併科新臺幣3百萬元以下罰金：
一、出售財產、商業組織之出資或股份或放棄經營權。
二、配合辦理都市更新重建之處理程序。
三、購買商品或支付勞務報酬。
四、履行債務或接受債務協商之內容。
前項犯罪組織，不以現存者為必要。
以第5項之行為，使人行無義務之事或妨害其行使權利者，亦同
。
第5項、第7項之未遂犯罰之。

兒童及少年福利與權益保障法第112條
成年人教唆、幫助或利用兒童及少年犯罪或與之共同實施犯罪或
故意對其犯罪者，加重其刑至二分之一。但各該罪就被害人係兒
童及少年已定有特別處罰規定者，從其規定。
對於兒童及少年犯罪者，主管機關得獨立告訴。

附表
編號  犯罪事實 罪名及宣告刑（主文）   1 即附表一編號1所示被害人庚○○遭詐騙部分 己○○犯三人以上共同詐欺取財罪，處有期徒刑壹年捌月，並應於刑之執行前，令入勞動場所，強制工作參年。扣案如附表四編號4、5所示之物沒收。 乙○○犯三人以上共同詐欺取財罪，累犯，處有期徒刑壹年伍月。扣案如附表三編號9至25所示之物沒收。  2 即附表一編號2所示被害人戊○○遭詐騙部分 己○○成年人與少年犯三人以上共同詐欺取財罪，處有期徒刑壹年拾月。扣案如附表四編號4、5所示之物沒收。 乙○○成年人與少年犯三人以上共同詐欺取財罪，累犯，處有期徒刑壹年肆月。扣案如附表三編號9至25所示之物沒收  3 即附表一編號3所示被害人丙○○遭詐騙部分 己○○成年人與少年犯三人以上共同詐欺取財罪，處有期徒刑壹年拾月。扣案如附表四編號4、5所示之物沒收。 乙○○成年人與少年犯三人以上共同詐欺取財罪，累犯，處有期徒刑壹年肆月。扣案如附表三編號9至25所示之物沒收。  4 即附表一編號4所示被害人辛○○遭詐騙部分 己○○成年人與少年犯三人以上共同詐欺取財罪，處有期徒刑壹年拾月。扣案如附表四編號4、5所示之物沒收。 乙○○成年人與少年犯三人以上共同詐欺取財罪，累犯，處有期徒刑壹年肆月。扣案如附表三編號9至25所示之物沒收。  5 即附表一編號5所示被害人壬○○遭詐騙部分 己○○犯三人以上共同詐欺取財罪，處有期徒刑壹年捌月。扣案如附表四編號4、5所示之物沒收。 乙○○犯三人以上共同詐欺取財罪，累犯，處有期徒刑壹年參月。扣案如附表三編號9至25所示之物沒收。  6 即附表一編號6 所示被害人丁○○遭詐騙部分   己○○犯三人以上共同詐欺取財罪，處有期徒刑壹年捌月。扣案如附表四編號4、5所示之物沒收。 乙○○犯三人以上共同詐欺取財罪，累犯，處有期徒刑壹年參月。扣案如附表三編號9至25所示之物沒收。  7 即附表一編號7 所示被害人甲○○遭詐騙部分 己○○犯三人以上共同詐欺取財罪，處有期徒刑壹年捌月。扣案如附表四編號4、5所示之物均收。 乙○○犯三人以上共同詐欺取財罪，累犯，處有期徒刑壹年參月。扣案如附表三編號9至25所示之物均沒收。 

附表一
編號  被害人    詐騙手法    匯款時間  匯入人頭帳戶  金額  遭車手提領狀況     證據   1 庚○○ 詐騙集團某不詳成員於108年5月22日20時28分許佯裝為被害人朋友，撥打電話予被害人稱因需錢孔急欲向被害人借款，致被害人陷於錯誤，並於右揭時間匯入15萬元至右揭帳戶。 108年5月24日12時許 彰化銀行土城分行000-00000000000000戶名范智堯 15萬元 如附表二編號1所示 1.被害人庚○○之證述（108年度偵字第3841卷㈡第176至177頁） 2.左揭帳戶之歷史交易明細表（原審卷第229至230頁） 3.內政部警政署反詐騙案件紀錄表、受理詐騙帳戶通報警示簡便格式表  2 戊○○ 詐騙集團某不詳成員於108年5月25日15時5分許佯裝為訂房網站工作人員，撥打電話予告訴人稱因誤設連續付款，若欲解除須操作ATM ，致告訴人陷於錯誤，並於右揭時間先後匯入2萬9988元、1萬985 元、1萬8985元至右揭帳戶。 108年5月25日16時43分許至同上日18時39分許 合作金庫銀行北土城分行000-0000000000000戶名范智堯 1.2萬9988元2.1萬985元3.1萬8985元共計5萬9958元 如附表二編號2至4所示 1.告訴人戊○○之證述（108年度偵字第3841卷㈡第164至165頁） 2.左揭帳戶之歷史交易明細表（108年度偵字第3841卷㈡第149頁） 3.內政部警政署反詐騙案件紀錄表、受理詐騙帳戶通報警示簡便格式表  3 丙○○ 詐騙集團某不詳成員於108年5月25日20時5分許佯裝為訂房網站工作人員，撥打電話予告訴人稱因訂單誤植，若欲解除須操作ATM ，致告訴人陷於錯誤，並於右揭時間匯入1萬7998元至右揭帳戶。 108年5月25日21時23分許 合作金庫銀行北土城分行000-0000000000000戶名范智堯 1萬7998元 如附表二編號2至4所示 1.告訴人丙○○之證述（108年度偵字第3841卷㈡第168至169頁） 2.左揭帳戶之歷史交易明細表（108年度偵字第3841卷㈡第149頁） 3.內政部警政署反詐騙案件紀錄表、受理詐騙帳戶通報警示簡便格式表  4 辛○○ 詐騙集團某不詳成員於108年5月25日21時31分許佯裝為訂房網站工作人員，撥打電話予告訴人稱因誤設分期轉帳，若欲解除須操作ATM，致告訴人陷於錯誤，並於右揭時間匯入9928元至右揭帳戶。 108年5月25日22時40分許 合作金庫銀行北土城分行000-0000000000000戶名范智堯 9928元 如附表二編號2至4所示 1.告訴人辛○○之證述（108年度偵字第3841卷㈡第172至173頁） 2.左揭帳戶之歷史交易明細表（108年度偵字第3841卷㈡第149頁） 3.內政部警政署反詐騙案件紀錄表、受理詐騙帳戶通報警示簡便格式表  5 壬○○ 詐騙集團某不詳成員於108年6月2日12時42分許佯裝為告訴人朋友，撥打電話予告訴人稱因需錢孔急欲向告訴人借款，致告訴人陷於錯誤，並於右揭時間匯入5 萬元至右揭帳戶。 108年6月3日12時45分許 第一銀行景美分行帳戶000-00000000000戶名許勝輝 5萬元 如附表二編號5所示 1.告訴人壬○○之證述（108年度偵字第3841卷㈡第156至157頁） 2.左揭帳戶之歷史交易明細表（原審卷第223頁） 3.內政部警政署反詐騙案件紀錄表、受理詐騙帳戶通報警示簡便格式表  6 丁○○ 詐騙集團某不詳成員於108年6月3日佯裝為告訴人朋友，以通訊軟體LINE聯絡告訴人借款，致告訴人陷於錯誤，並於右揭時間匯入5 萬元至右揭帳戶。  108年6月3日12時30分許 第一銀行景美分行帳戶000-00000000000戶名許勝輝 5萬元 如附表二編號5所示 1.告訴人丁○○之證述（108年度偵字第3841卷㈡第153頁） 2.左揭帳戶之歷史交易明細表（原審卷第223頁） 3.內政部警政署反詐騙案件紀錄表、受理詐騙帳戶通報警示簡便格式表   7 甲○○ 詐騙集團某不詳成員於108年6月4 日10時58分許佯裝為被害人朋友，撥打電話予被害人借款，致被害人陷於錯誤，並於右揭時間匯入6 萬元至右揭帳戶。 108年6月4日12時13分許 第一銀行景美分行帳戶000-00000000000戶名許勝輝 6萬元 如附表二編號6所示 1.被害人甲○○之證述（108年度偵字第3841卷㈡第160至161頁） 2.左揭帳戶之歷史交易明細表（原審卷第223頁） 3.內政部警政署反詐騙案件紀錄表、受理詐騙帳戶通報警示簡便格式表 

 附表二
 編號   提領時間 車  手    提領地點   人頭帳戶    金額        證據   1 108年5月24日12時41分許 乙○○ 宜蘭縣○○鎮○○路000號（全聯福利中心羅東光榮店） 彰化銀行土城分行000-00000000000000戶名范智堯 14萬9000元 1.乙○○之供述 2.監視器錄影畫面擷取照片（108年度他字第697號卷第45至47頁；108年度偵字第3841卷㈠第86頁） 3.左揭帳戶之歷史交易明細表（原審卷第229至230頁） 4.提領熱點表   2 108年5月25日13時14分許 陳○諺林○安 宜蘭縣○○鎮○○○路000號（新光人壽保險羅東服務處） 合作金庫銀行北土城分行000-0000000000000戶名范智堯 100元 1.陳Ｏ諺、林Ｏ安之證述 2.己○○、乙○○之供述 3.監視器錄影畫面擷取照片（108年度少連偵字第41號卷㈡第169、175頁） 4.左揭帳戶之歷史交易明細表（108年度偵字第3841卷㈡第149頁） 5.提領熱點表   3 108年5月25日16時50分許 林○安 宜蘭縣○○鎮○○○路00號（臺灣中小企業銀行羅東分行） 合作金庫銀行北土城分行000-0000000000000戶名范智堯 3萬元 1.林Ｏ安、陳Ｏ諺之證述 2.己○○、乙○○之供述 3.監視器錄影畫面擷取照片（108年度偵字第3841卷㈠第88頁，108年度少連偵字第41號卷㈡第176頁） 4.左揭帳戶之歷史交易明細表（108年度偵字第3841卷㈡第149頁） 5.提領熱點表  同上日17時28分許  宜蘭縣○○鎮○○○路00號（陽信商業銀行羅東分行） 合作金庫銀行北土城分行000-0000000000000戶名范智堯 1萬1000元 1.林Ｏ安、陳Ｏ諺之證述 2.己○○之供述 3.監視器錄影畫面擷取照片（108年度偵字第3841卷㈠第89頁，108年度少連偵字第41號卷㈡第177頁） 4.左揭帳戶之歷史交易明細表（108年度偵字第3841卷㈡第149頁） 5.提領熱點表  同上日18時47分許  宜蘭縣○○鎮○○○路00號（元大商業銀行羅東分行） 合作金庫銀行北土城分行000-0000000000000戶名范智堯 1萬9000元 1.林Ｏ安、陳Ｏ諺之證述 2.己○○之供述 3.監視器錄影畫面擷取照片（108年度少連偵字第41號卷㈡第173頁） 4.左揭帳戶之歷史交易明細表（108年度偵字第3481卷㈡第149頁） 5.提領熱點表  同上日21時31分許  宜蘭縣○○鎮○○○路00號（臺灣中小企業銀行羅東分行） 合作金庫銀行北土城分行000-0000000000000戶名范智堯 1萬8000元 1.林Ｏ安、陳Ｏ諺之證述 2.己○○、乙○○之供述 3.監視器錄影畫面擷取照片（108年度少連偵字第41號卷㈡第178頁） 4.左揭帳戶之歷史交易明細表（108年度偵字第3841卷㈡第149頁） 5.提領熱點表  同上日22時52分許  宜蘭縣○○鎮○○○路00號（臺灣中小企業銀行羅東分行） 合作金庫銀行北土城分行000-0000000000000戶名范智堯 9000元 1.林Ｏ安、陳Ｏ諺之證述 2.己○○、乙○○之供述 3.監視器錄影畫面擷取照片（108年度偵字第3841卷㈠第90頁） 4.左揭帳戶之歷史交易明細表（108年度偵字第3841卷㈡第149頁） 5.提領熱點表   4 108年5月25日23時6分許 陳○諺 宜蘭縣○○鎮○○路00號（全家便利商店羅東站前店） 合作金庫銀行北土城分行000-0000000000000戶名范智堯 1000元 1.陳Ｏ諺之證述 2.己○○之供述 3.監視器錄影畫面擷取照片（108年度少連偵字第41號卷㈡第139頁） 4.左揭帳戶之歷史交易明細表（108年度偵字第3841卷㈡第149頁） 5.提領熱點表   5 108年6月3日13時24分許 王佑豪 宜蘭縣○○鄉○○路○段000號（頭城區漁會壯圍辦事處） 第一銀行景美分行帳戶000-00000000000戶名許勝輝 9萬9000元 1.王佑豪之供述 2.己○○、乙○○之供述 3.監視器錄影畫面擷取照片（108年度偵字第3841卷㈠第91頁至92頁） 4.提領熱點表 5.乙○○與己○○之微信通話紀錄（108年度他字第697號卷第93至94頁） 6.乙○○與王佑豪之微信通話紀錄（108年度他字第697號卷第104頁） 7.左列帳戶之歷史交易明細（原審卷第223頁）  同日13時55分許  宜蘭縣○○鄉○○路○段000號（統一超商大福店）      6 108年6月4日9時4分許  乙○○ 宜蘭縣○○鄉○○路000號（壯圍郵局） 第一銀行景美分行帳戶000-00000000000戶名許勝輝 9萬100元 1.乙○○之供述 2.己○○之供述 3.監視器錄影畫面擷取照片（108年度偵字第3841卷㈠第93頁至95頁） 4.提領熱點表 5.乙○○與己○○、可樂之微信通話紀錄（108年度他字第697號卷第108頁至109頁） 6.左列帳戶之歷史交易明細（原審卷第223頁）  同上日11時55分許  宜蘭縣○○鄉○○路○段000號（統一超商壯志店）     同上日12時38分許  宜蘭縣○○鄉○○路000號（壯圍郵局）    

附表三（即乙○○108年6月5日、6日經警搜索扣押之物）：
編號  名稱及數量  所有人（持有人） 備註  1 深藍色防風外套1件 乙○○ 提領贓款時避免遭查緝而使用之變裝衣物，非促成犯罪之用，屬證物性質，不予宣告沒收。 2 深灰色鬼洗短褲1件 乙○○  3 紅色側背包1個 乙○○  4 白色愛迪達帽子1頂 乙○○  5 黑色愛迪達側背包1個 乙○○  6 醫療平面型口罩1包 乙○○  7 新臺幣8600元現金 乙○○ 已非犯罪所得，不予宣告沒收。 8  黑色拖鞋1雙  乙○○  提領贓款時避免遭查緝時使用之變裝衣物，非促成犯罪之用，屬證物性質，不予宣告沒收。 9 APPLE牌行動電話1支（型號IPHONE6S、IMEI：000000000000000、門號：0000000000） 乙○○ 聯繫本案車手取款犯罪所用，應予沒收。  10  第一銀行金融卡（卡號0000000000000000）1張 乙○○  預備供本案取款犯罪用之物，應予沒收。 11  淡水一信金融卡（卡號0000000000000）1張 乙○○   12  合作金庫金融卡（卡號0000000000000000）1張 乙○○   13  合作金庫金融卡（卡號0000000000000000）1張 乙○○   14  土地銀行金融卡（卡號000000000000）1張 乙○○   15  台北富邦銀行金融卡（卡號0000000000000000）1張 乙○○   16  王道銀行金融卡（卡號0000000000000000）1張 乙○○   17 土地銀行存摺（戶名蔡承恩、帳號000000000000）1本  乙○○  18 中國信託存摺（戶名蔡承恩、帳號000000000000）1本  乙○○ 預備供本案取款犯罪用之物，應予沒收。 19  第一銀行存摺（戶名許勝輝、帳號00000000000）1本 乙○○  即附表二編號5、6取款用之人頭帳戶，應予沒收。 20  合庫銀行存摺（戶名范智堯、帳號0000000000000）1本 乙○○  即附表二編號2至4取款用之人頭帳戶，應予沒收。 21  彰化銀行存摺（戶名范智堯、帳號00000000000000）1本 乙○○  即附表二編號1取款用之人頭帳戶，應予沒收。 22  淡水第一信用合作社存摺（戶名許育銘、帳號0000000000000）1本 乙○○  預備供本案取款犯罪用之物，應予沒收。 23  土地銀行存摺（戶名林加洛、帳號000000000000）1本、金融卡1張 乙○○   24  第一銀行存摺（戶名林加洛、帳號00000000000）1本 乙○○   25  彰化銀行存摺（戶名陳羽湘、帳號00000000000000）1本 乙○○   26 身分證、健保卡影本（許勝輝）各1張 乙○○ 與本案犯罪無關，不予宣告沒收。 27  身分證、健保卡、合作金庫銀行（廖鋐鈞）影本各1張 乙○○   28 戶籍謄本影本（許育銘）1張 乙○○  

附表四（即己○○、王佑豪108年7月8日經警扣押之物）：
編號  名稱及數量  所有人（持有人） 備註  1  遠傳SIM卡（門號0000000000、0000000000）2張 己○○  與本案犯罪無關，不予宣告沒收。 2 筆電1台 己○○  3 中華郵政金融卡1張 己○○  4 行動WIFI分享器2台 己○○ 聯繫本案車手取款犯罪所用，應予沒收。 5  APPLE牌行動電話1支（型號IPHONE6、正面白色、背面玫瑰色） 己○○   6 APPLE牌行動電話2支 己○○ 與本案犯罪無關，不予宣告沒收。 7 APPLE牌行動電話1支（型號IPHONE8、IMEI：00000000000000號、門號：0000000000） 王佑豪 聯繫本案車手取款犯罪所用，原判決已於王佑豪所犯項下宣告沒收。